es: Equipamiento deportivo > Actividades al aire libre > Pesca > Vadeadores para caza y para pesca: Vadeadores para pesca; Vadeadores para caza; Bolsas y bolsos para vadeadores; Kits de reparación de vadeadores; Botas de vadeo
tr: Spor Malzemeleri > Açık Hava Etkinlikleri > Balıkçılık > Balık ve Av Çizmeleri: Balıkçı Pantolonu; Av Pantolonları; Balıkçı tulumu çantaları; Wader Tamir Takımları; Balıkçı tulumu botları
th: อุปกรณ์กีฬา > สันทนาการกลางแจ้ง > การตกปลา > ชุดกันน้ำสำหรับการตกปลาและล่าสัตว์: ชุดกันน้ำสำหรับตกปลา; ชุดกันน้ำสำหรับล่าสัตว์; กระเป๋าและถุงหูหิ้วใส่ชุดลุยน้ำ; ชุดซ่อมแซมชุดกันน้ำ; รองเท้าลุยน้ำ
fr: Équipements sportifs > Loisirs de plein air > Pêche > Cuissardes pour la chasse et la pêche: Cuissardes de pêche; Cuissardes de chasse; Sacs et cabas pour waders; Kits de réparation de cuissardes; Chaussures de wading
ru: Спортивные товары > Активный отдых на открытом воздухе > Рыбалка > Вейдерсы для рыбалки и охоты: Вейдерсы для рыбалки; Вейдерсы для охоты; Сумки для вейдерсов; Наборы для ремонта вейдерсов; Забродные ботинки
nb: Sportsutstyr > Friluftsliv > Fisking > Fiske- og jaktvadere: Fiskevadere; Jaktvadere; Vesker og bager for vadebukser; Reparasjonssett for vadere; Vadesko
da: Sportsartikler > Friluftsliv > Fiskeri > Fiske- og jagtwaders: Fiskewaders; Jagtwaders; Tasker og poser til waders; Wadersreparationssæt; Vadestøvler
pl: Sprzęt sportowy > Rekreacja na świeżym powietrzu > Rybołówstwo > Spodniobuty: Spodniobuty wędkarskie; Spodniobuty myśliwskie; Torby i pokrowce na wodery; Zestawy naprawcze do spodniobutów; Buty do brodzenia
pt-PT: Artigos de desporto > Atividades recreativas no exterior > Pesca > Perneiras de pesca e caça: Waders de pesca; Waders de caça; Sacos e bolsas para vadeadores; Kits de reparação de wader; Botas de vadear
de: Sportartikel > Outdoor-Aktivitäten > Angeln > Wathosen für Angler & Jäger: Wathosen für Angler; Wathosen für Jäger; Taschen & Beutel für Wathosen; Wathosen-Reparatursets; Watschuhe
hu: Sportszerek > Szabadtéri kikapcsolódás > Horgászat > Horgászati és vadászati gázlók: Horgászgázlók; Vadászgázlók; Gázlóruha-táskák és hordozók; Gázlójavító készletek; Gázlócipők
sl-SI: Športna oprema > Rekreacija na prostem > Ribolov > Hlačni škornji za ribolov in lov: Hlačni škornji za ribolov; Hlačni škornji za lov; Torbe za brodenje; Kompleti za popravilo hlačnih škornjev; Škornji za brodenje
cs: Sportovní potřeby > Outdoorové aktivity > Rybaření > Rybářské a lovecké brodicí holínky: Rybářské brodicí kalhoty (prsačky); Lovecké brodicí kalhoty; Tašky a obaly na broďáky; Brodicí kalhoty – opravné sady; Brodící boty
ja: スポーツ用品 > 屋外レクリエーション > 釣り > 釣り・狩猟用ウェーダー: 釣り用ウェーダー; 狩猟用ウェーダー; ウェーダーバッグ・トート; ウェーダー修理キット; ウェーディングブーツ
zh-CN: 体育用品 > 户外休闲 > 钓鱼 > 渔猎涉水靴裤: 钓鱼涉水靴裤; 狩猎涉水靴裤; 涉水裤包和手提袋; 涉水靴裤维修套件; 涉水靴
vi: Dụng cụ thể thao > Giải trí ngoài trời > Câu cá > Quần ủng cao su: Quần ủng câu cá; Quần ủng đi săn; Túi & thùng đựng đồ lội nước; Bộ sản phẩm sửa chữa quần ủng; Giày lội nước
nl: Sportartikelen > Buitenrecreatie > Vissen > Waadpakken voor vissen en jagen: Waadpakken voor vissen; Waadpakken voor jagen; Waadpaktassen; Reparatiekits voor waadpakken; Waadschoenen
sv: Sportartiklar > Utomhusaktiviteter > Fiske > Vadarstövlar och jaktstövlar: Vadarstövlar för fiske; Vadarstövlar för jakt; Vadarväskor; Reparationskit för vadarstövlar; Vadarskor
hr-HR: Sportska oprema > Rekreacija na otvorenom > Ribolov > Odijelo za ribolov i lov: Odijelo za ribolov; Odijelo za lov; Wader torbe i vreće; Setovi za popravak odijela; Čizme za gaženje
ko: 스포츠용품 > 야외 레크레이션 > 낚시 > 낚시/사냥용 장화: 낚시용 장화; 사냥용 장화; 웨이더 백 및 토트; 장화 수리 키트; 웨이딩 부츠
en: Sporting Goods > Outdoor Recreation > Fishing > Fishing & Hunting Waders: Fishing Waders; Hunting Waders; Wader Bags & Totes; Wader Repair Kits; Wading Boots
fi: Urheilutarvikkeet > Ulkoharrasteet > Kalastus > Kahluusaappaat kalastukseen ja metsästykseen: Kahluusaappaat kalastukseen; Kahluusaappaat metsästykseen; Kahluuhousukassit; Kahluusaappaiden korjaussetit; Kahluukengät
lt-LT: Sporto prekės > Poilsis lauke > Žvejyba > Bridkelnės žvejybai ir medžioklei: Bridkelnės žvejybai; Bridkelnės MEDŽIOKLEI; Bridimo batų krepšiai ir nešiojimo krepšiai; Bridkelnių remonto rinkiniai; Bridimo batai
pt-BR: Artigos esportivos > Atividades ao ar livre > Pesca > Botas para pescaria e caça: Botas para pescaria; Botas para caça; Bolsas e sacolas para macacões de pesca; Kits de reparo de botas; Botas de vadear
bg-BG: Спортни стоки > Спортни занимания на открито > Риболов > Гащеризони за риболов и лов: Гащеризони за риболов; Гащеризони за лов; Чанти за газене във вода и торби; Комплекти за ремонт на гащеризони; Ботуши за газене във вода
it: Articoli sportivi > Ricreazione outdoor > Pesca > Salopette per pesca e caccia: Salopette da pesca; Salopette da caccia; Borse e sacche per wader; Kit di riparazione salopette; Scarponi da wading
el: Αθλητικά είδη > Υπαίθριες δραστηριότητες αναψυχής > Ψάρεμα > Μπότες στήθους για Ψάρεμα & Κυνήγι: Μπότες στήθους ψαρέματος; Μπότες στήθους κυνηγιού; Τσάντες & θήκες για στολές ψαρέματος; Σετ επισκευής για μπότες στήθους; Μπότες για ψάρεμα στο νερό / Μπότες Wading
zh-TW: 體育用品 > 室外休閒 > 釣魚 > 狩獵防水長靴: 釣魚防水長靴; 獵人防水長靴; 涉水褲袋與手提袋; 防水長靴修理工具包; 涉水靴
ro-RO: Articole sportive > Recreere în aer liber > Pescuit > Cizme de cauciuc pentru pescuit și vânătoare: Cizme de cauciuc pentru pescuit; Cizme de cauciuc pentru vânătoare; Genți și sacoșe pentru waders; Seturi de reparații cizme de cauciuc; Cizme pentru vânat
sk-SK: Športový tovar > Exteriérové rekreakčné športy > Rybolov > Rybárske a poľovnícke brodiace nohavice: Rybárske brodiace nohavice; Poľovnícke brodiace nohavice; Tašky a prenosné vaky na brodenie; Súpravy na opravu brodiacich nohavíc; Rybárska obuv